# 客户与供应商双向质量扣款处理

提问人：wx_628cd6f2ec06 时间：2022-07-11 23:00:19
求助陈版：实务中，由于产品质量问题，客户要求公司进行质量扣款，同时公司可以对供应商进行追责，对供应商进行质量扣款，两者的频率与金额都比较大，公司应该以何种方式进行会计处理：①以两个质量扣款的差额确认营业外收支②客户的质量扣款冲减收入，供应商的质量扣款冲减成本③客户的质量扣款冲减收入，供应商的质量扣款确认营业外收入？

回答人：chenyiwei
应采用“②客户的质量扣款冲减收入，供应商的质量扣款冲减成本”。另外还要注意：这两项扣款确认的条件和期限可能存在差异。对供应商的扣款属于债权，只有在金额确定且预计很可能实现的情况下才能确认。